臺灣桃園地方法院小額民事判決
111年度桃小字第1874號
原      告  簡吟任  
訴訟代理人  簡任佑  
被      告  常世瑋  


上列當事人間請求損害賠償事件，本院於中華民國111年10月26
日言詞辯論終結，判決如下：
    主    文
一、被告應給付原告新臺幣7,851元，及自民國111年10月3日起
    至清償日止，按週年利率5％計算之利息。
二、原告其餘之訴駁回。
三、訴訟費用新臺幣1,000元，其中新臺幣260元由被告負擔，餘
    由原告負擔。
四、本判決第一項得假執行。
    事實及理由
壹、程序部分：
    被告經合法通知，無正當理由而未於言詞辯論期日到場，且
    核無民事訴訟法第386 條所列各款情形，爰依民事訴訟法第
    436條之23、第436條第2項、第385條第1項前段之規定，依
    原告之聲請（見本院卷第55頁），由其一造辯論而為判決。
貳、實體部分：
一、原告主張：被告於民國111年2月17日8時40分許，騎乘車牌
    號碼000-000號普通重型機車（下稱肇事車輛），沿桃園市
    桃園區孝二街由南往北之方向行駛，行經同市區○○街○○○路○
    ○號誌交岔路口（下稱系爭路口）時，本應注意行至無號誌
    之交岔路口，支線道車應暫停讓幹線道車先行，且當時並無
    不能注意之情事，竟疏未注意即貿然進入系爭路口，適原告
    騎乘車牌號碼000-000號普通重型機車（下稱系爭車輛），
    沿同市區忠五路由東往西之方向駛至，兩車因而發生碰撞（
    下稱系爭交通事故），原告人車倒地並受有右上下肢多處挫
    傷之傷勢，系爭車輛亦因撞擊而受損。而原告因上開傷勢支
    出醫療費用950元、系爭車輛之維修費用22,050元及受有不
    能工作損失3,060元暨精神慰撫金23,785元之損害，經計算
    、扣除系爭車輛之零件折舊費用後，被告應給付原告修繕費
    用2,205元，上開金額合計為30,000元。因而依民法侵權行
    為之法律關係提起本件訴訟，並聲明：被告應給付原告300,
    000元，及自起訴狀繕本送達翌日起至清償日止，按週年利
    率5 ％計算之利息。
二、被告經合法通知，且未於言詞辯論期日到場，亦未提出書狀
    為任何聲明或陳述。
三、本院得心證之理由：
　㈠按因故意或過失，不法侵害他人之權利者，負損害賠償責任
    ；汽車、機車或其他非依軌道行駛之動力車輛，在使用中加
    損害於他人者，駕駛人應賠償因此所生之損害，民法第184
    條第1 項前段、第191 條之2 前段分別定有明文。又汽車行
    至無號誌之交岔路口，支線道車應暫停讓幹線道車先行，道
    路交通安全規則第102條第1項第2款亦定有明文。經查，原
    告上開主張之事實，有沙爾德聖保祿修女會醫療財團法人聖
    保祿醫院（下稱聖保祿醫院）診斷證明書、道路交通事故現
    場圖、調查報告表㈠、㈡、談話紀錄表及現場監視錄影畫面光
    碟暨現場照片等（見本院卷第5頁、第21-26頁、第31-36頁
    ）為憑，是本院綜合各項證據調查結果及全辯論意旨，堪認
    原告之主張為真實。
　㈡再行車速度，依速限標誌或標線之規定，無速限標誌或標線
    者，應依下列規定：二、行經無號誌之交岔路口，應減速慢
    行，作隨時停車之準備。三、應依減速慢行之標誌、標線或
    號誌指示行駛，道路交通安全規則第93條第1項第2、3款分
    別定有明文。而所謂「作隨時停車之準備」，應係指駕駛人
    需將車速降至「隨時可停車應變」之情況而言，非謂為行車
    速度至該路段速限以下，即已符合規定，若僅有減速，但於
    突發情事發生時，未能及時停車應變，即難認已盡注意義務
    。原告雖否認自身駕車行為亦有過失（見本院卷第54頁背面
    ）。然查，本院勘驗現場監視錄影畫面結果略以：於影片時
    間00：00秒許，原告騎乘系爭車輛自畫面下方往上方行駛，
    而系爭車輛前方有一輛白色自小貨車，而於影片時間00：01
    秒許，自小貨車行經系爭路口而欲左轉，此時系爭車輛仍在
    該貨車後方，後於影片時間00：02秒許，系爭車輛開始向右
    偏駛而欲繞過前方之自小貨車，於影片時間00：03秒許，自
    小貨車開始左轉，而此時系爭車輛跨過停止線進入系爭路口
    ，然未有明顯減速查看左右車輛之行為，後於影片時間00：
    06秒許，肇事車輛自畫面左方巷口出現而往畫面右方騎乘而
    來，亦未有明顯停等查看之情，嗣於影片時間00：06秒許，
    兩車於系爭路口內發生碰撞乙情，有現場監視錄影畫面光碟
    及本院111年10月26日勘驗筆錄（見本院卷第54頁背面）在
    卷可參，顯見原告騎乘系爭車輛行經系爭路口時，亦疏未減
    速停看逕自直行而與肇事車輛發生碰撞，自與有過失。
　㈢本院考量原告與被告上開各自違反注意義務之情節、迴避事
    故發生之可能性後，認被告應負70％之過失責任，原告則應
    負30％之與有過失責任。從而，被告駕駛行為確有過失，且
    其過失行為與原告所受損害具有相當因果關係，是被告應負
    損害賠償之責。
　㈣原告請求項目：
　⒈醫療費用950元部分：
　　原告因系爭交通事故而受有前開傷勢乙情，業經本院認定如
    上，而其因該等傷勢而至聖保祿醫院就診接受治療，因而支
    出醫療費用950元等情，有聖保祿醫院急診費用收據（見本
    院卷第6-7頁）附卷為憑，則原告此部分對被告之請求，當
    足採取。
　⒉系爭車輛之維修費用2,205元部分：
　　負損害賠償責任者，除法律另有規定或契約另有訂定外，應
    回復他方損害發生前之原狀，且債權人得請求支付回復原狀
    所必要之費用，以代回復原狀，民法第213 條第1 、3 項定
    有明文。又物被毀損者，被害人除得依民法第196 條行使權
    利外，亦得依第213 條第3 項請求支付回復原狀所必要之費
    用，最高法院107 年度台上字第1618號民事判決參照。債權
    人所得請求者既為回復原狀之必要費用，倘以修復費用為估
    定其回復原狀費用之標準，則修理材料以新品換舊品時，即
    應予折舊，最高法院96年度台上字第854號民事判決參照。
    另依行政院所頒之固定資產耐用年數表及固定資產折舊率表
    之規定，機車、電動機車及其他折舊年限為3 年，依定率遞
    減折舊率為1000分之536 ，且其最後1 年之折舊額，加歷年
    折舊累計額，其總和不得超過該資產成本原額之9/10。經查
    ，系爭車輛修理費用總計為22,050元乙情，有估價單（見本
    院卷第9頁）在卷可稽，惟零件費用既係以舊換新，即應計
    算折舊。而系爭車輛出廠日為101年10月，有交通事故當事
    人駕籍資料（見本院卷第29頁）在卷可稽，迄本件車禍發生
    時即111年2月17日，使用已逾3年期間，又原告提出之估價
    單上並未分列工資及零件費用，經本院詢問後，原告亦同意
    均以零件計算折舊之費用（見本院卷第54頁），則系爭車輛
    回復原狀費用應為2,205元（計算式22,050×0.1）。從而，
    原告請求被告給付2,205元，於法有據，應予准許。
　⒊不能工作損失3,060元部分：
　　原告主張其因上開傷害而須休養，因此受有2日之不能工作
    損失3,060元等語（見本院卷第54頁），並提出上開聖保祿
    醫院診斷證明書及薪資單、休假紀錄（見本院卷第8、56頁
    ）在卷為憑，則原告請求不能工作損失3,060元，核屬有據
    。
　⒋精神慰撫金部分：　
　　按不法侵害他人之身體、健康、名譽、自由、信用、隱私、
    貞操，或不法侵害其他人格法益而情節重大者，被害人雖非
    財產上之損害，亦得請求賠償相當之金額，亦為民法第第19
    5 條第1 項前段明定。又慰撫金之多寡，應斟酌雙方之身份
    、地位、資力與加害程度，及其他各種情形核定相當之數額
    ，該金額是否相當，自應依實際加害情形與被害人所受之痛
    苦及雙方之身份、地位、經濟狀況等關係決定之（最高法院
    51年度台上字第223號判例意旨參照）。經查，被告因前開
    過失行為致原告受有上開傷害，則原告受有身體及精神痛苦
    ，堪可認定，是原告依上開規定請求被告賠償慰撫金，自屬
    有據。本院審酌被告上開之過失情節及原告所受傷勢程度，
    兼衡兩造之身分、地位、經濟狀況（見本院卷第25-26頁，
    個資卷）及現場的撞擊情況（見本院卷第32-36頁）等一切
    情狀，認原告請求被告賠償精神慰撫金以5,000元為適當，
    應予准許。逾此部分之請求，應予駁回。
　⒌綜上，原告因本件侵權行為得請求被告賠償之金額為11,215
    元（計算式：950＋2,205＋3,060＋5,000＝11,215）。
　㈤按損害之發生或擴大，被害人與有過失者，法院得減輕賠償
    金額，民法第217 條第1 項定有明文。經查，被告應負擔過
    失責任70％，原告應負擔與有過失責任30％已見前述。準此，
    被告應賠償原告之金額為7,851元（計算式：11,215 ×70％＝7
    ,851，小數點以下四捨五入）。　　　
四、末按給付無確定期限者，債務人於債權人得請求給付時，經
    其催告而未為給付，自受催告時起，負遲延責任。其經債權
    人起訴而送達訴狀，或依督促程序送達支付命令，或為其他
    相類之行為者，與催告有同一之效力；又遲延之債務，以支
    付金錢為標的者，債權人得請求依法定利率計算之遲延利息
    ，而應付利息之債務，其利率未經約定，亦無法律可據者，
    週年利率為5 ％，民法第229 條第2 項、第233 條第1 項前
    段及第203 條分別定有明文。查，本件原告請求被告給付7,
    851元部分，係以支付金錢為標的，且無確定期限，又未約
    定利息，則被告應自受催告時起，負遲延責任，則原告就上
    述得請求之金額，併請求自起訴狀繕本送達被告之翌日即11
    1年10月3日（於111年9月12日經本院為公示送達，見本院卷
    第49頁）起至清償日止，按年息5 ％計算之利息，同屬有據
    。
五、綜上所述，原告依民法侵權行為之法律關係，請求被告給付
    原告7,851元，及自111年10月3日起至清償日止，按週年利
    率5 ％計算之利息，為有理由，應予准許。逾此範圍，為無
    理由，應予駁回。
六、本件原告勝訴部分，係就民事訴訟法第427 條訴訟適用簡易
    程序所為被告敗訴之判決，依同法第389 條第1 項第3 款之
    規定，應依職權宣告假執行。
七、訴訟費用負擔之依據：民事訴訟法第79條，並依同法第436
    條之19第1 項規定，確定訴訟費用額為原告繳納之裁判費1,
    000元，並諭知如主文第3項所示。　　　　
中　　華　　民　　國　　111 　年　　11　　月　　4 　　日
                  桃園簡易庭  法  官  顏嘉漢
以上為正本係照原本作成。
如不服本判決，應於送達後20日內，向本院提出上訴狀並表明上
訴理由，如於本判決宣示後送達前提起上訴者，應於判決送達後
20日內補提上訴理由書（須附繕本）。
如委任律師提起上訴者，應一併繳納上訴審裁判費。   
中　　華　　民　　國　　111 　年　　11　　月　　4 　　日
                              書記官  楊上毅
附錄：
一、民事訴訟法第436條之24第2項：
    對於小額程序之第一審裁判上訴或抗告，非以其違背法令為
    理由，不得為之。
二、民事訴訟法第436條之25：
    上訴狀內應記載上訴理由，表明下列各款事項：
    (一)原判決所違背之法令及其具體內容。
    (二)依訴訟資料可認為原判決有違背法令之具體事實。
三、民事訴訟法第471條第1項：（依同法第436條之32第2項規定
    於小額事件之上訴程序準用之）
    上訴狀內未表明上訴理由者，上訴人應於提起上訴後20日內
    ，提出理由書於原第二審法院；未提出者，毌庸命其補正，
    由原第二審法院以裁定駁回之。